# 非同一控制下的企业合并

提问人：dumingrain 时间：2016-01-08 10:15:16
陈版主：您好！向您咨询一个问题。我今年审计一家公司A，这家A公司有一家子公司B的合并是非同一控制下的企业合并，B公司当时评估时土地增值 3000 万，技术增值 1000 万，上任注册会计师，在合并时是这样处理： 借：无形资产-土地 3000 万借：无形资产-技术 1000 万 借：无形资产-土地确认的递延所得税负债 450 （当时这家B公司的所得税率是15%）
贷：资本公积 4450 借：资本公积 450 贷：递延所得税负债-土地增值 450 然后每
年按剩余期限摊销增值额时，并没有考虑 “无形资产-土地确认的递延所得税负债 450 “这部分金额 每年分摊分录是这样： 借：管理费用 300 （土地按 30 年分摊，技术按 5 年，技术已摊销完） 贷：累计摊销 300借：递延所得税负债 15 贷：所得税费用 15 我个人觉得，这样处理有三个问题，一是
为什么只确认土地增值的递延所得税负债，没有考虑技术增值部分；二是，在确认递延所得税负债时，不应该调整无形资产金额；三是，摊销时，没有考虑无形资产 450 万，会造成，最后其他增值额都摊销完后，这部分一直留在哪里。 如果今年我要纠正错误，而不调整期初的话，是否可以简单操作，将 450 万，当期全部摊销完毕，这样，期末的未摊销的土地增值额和递延所得税负债相配比。

回答人：chenyiwei
看该项差错在合并报表层面是否构成重大前期差错。如果影响重大的，应采用规范化的方式予以追溯重述；影响显著不重大的，可以采用一定的简化处理。

提问人：dumingrain 时间：2016-01-09 09:48:45
那陈版主，关于三个方面的错误我的理解是否准确？

回答人：chenyiwei
你对这三个问题的分析基本合理。

提问人：远方的天空 123 时间：2016-09-02 15:03:00
陈版，有个问题向您请教一下，非同一控制下的企业合并，在营改增之前，付出的对价包括无形资产和投资性房地产，处置相应的营业税是计入长投成本还是计入当期损益呢？

回答人：chenyiwei
合并对价为非货币性资产时，因为非同一控制下企业合并对付出的对价实际上是按处置处理的，所以付出对价的公允价值与原账面价值、处置环节相关税费之间的差额应确认为资产处置损益，不调整所取得投资的合并成本。